【裁判字號】    97,裁,5329
【裁判日期】    971218
【裁判案由】    臺灣地區與大陸地區人民關係條例
【裁判全文】
最  高  行  政  法  院  裁  定
                                      97年度裁字第5329號
上  訴  人  甲○○
訴訟代理人  林育竹律師
被 上訴 人  內政部
代  表  人  乙○○
上列當事人間臺灣地區與大陸地區人民關係條例事件，上訴人對
於中華民國97年8月7日臺北高等行政法院96年度訴字第4031號判
決，提起上訴，本院裁定如下：
    主  文
上訴駁回。
上訴審訴訟費用由上訴人負擔。
    理  由
一、按對於高等行政法院判決之上訴，非以其違背法令為理由，
    不得為之，行政訴訟法第242條定有明文。依同法第243條第
    1項規定，判決不適用法規或適用不當者，為違背法令；而
    判決有同條第2項所列各款情形之一者，為當然違背法令。
    是當事人對於高等行政法院判決上訴，如依行政訴訟法第24
    3條第1項規定，以高等行政法院判決有不適用法規或適用不
    當為理由時，其上訴狀或理由書應有具體之指摘，並揭示該
    法規之條項或其內容；若係成文法以外之法則，應揭示該法
    則之旨趣；倘為司法院解釋或本院之判例，則應揭示該判解
    之字號或其內容。如以行政訴訟法第243條第2項所列各款情
    形為理由時，其上訴狀或理由書，應揭示合於該條項各款之
    事實。上訴狀或理由書如未依此項方法表明，或其所表明者
    與上開法條規定不合時，即難認為已對高等行政法院判決之
    違背法令有具體之指摘，其上訴自難認為合法。
二、本件上訴人對於高等行政法院判決上訴，係略以：原處分（
    內政部96年5月21日內授移移居馬字第0960945801號不予許
    可長期居留處分書及同年月日內授移移居馬字第0960945802
    號廢止長期居留處分書）違反大陸地區人民申請進入臺灣地
    區面談管理辦法第7條第2項規定所製作與上訴人配偶高鵬城
    陳述內容不符之筆錄，對於上訴人與高鵬城是否同居之認定
    影響甚鉅，原判決未調取面談錄音勘驗，有違背證據法則。
    且上訴人與其配偶高鵬城是否有同居對事實，不能僅以簽定
    租約之主體、出租房東曾惠蘭看過高鵬城之次數作為認定之
    標準，既然曾惠蘭所證述情節，不能認定上訴人與其配偶高
    鵬城是否有同居事實之標準，則蕭世宏出具上訴人有與高鵬
    城同居於三重處所之證明書，何以不採信，原判決顯然有判
    決適用法規不當之違法等語，為其理由。
三、本件上訴人對於高等行政法院判決上訴，雖以該判決違背證
    據法則，有判決適用法規不當之違背法令為由，惟核其上訴
    理由狀所載內容，，惟核其上訴理由狀所載內容，無非重述
    其在原審業經主張而為原判決不採之陳詞，就原審取捨證據
    、認定事實之職權行使，指摘其為不當，而非具體說明其有
    何不適用法規或適用法規不當之情形，並揭示該法規之條項
    或其內容，及合於行政訴訟法第243條第2項所列各款之事實
    ，難認對該判決之如何違背法令已有具體之指摘。是依首揭
    說明，應認其上訴為不合法。
四、據上論結，本件上訴為不合法。依行政訴訟法第249條第1項
    前段、第104條、民事訴訟法第95條、第78條，裁定如主文
    。
中    華    民    國    97    年    12    月    18    日
                    最高行政法院第六庭
                        審判長法官  吳  明  鴻
                              法官  胡  方  新
                              法官  王  德  麟
                              法官  林  茂  權
                              法官  侯  東  昇
以  上  正  本  證  明  與  原  本  無  異
中    華    民    國    97    年    12    月    18    日
                              書記官  王  福  瀛


司法院資訊處製作；財團法人民間司法改革基金會備份。
